【裁判字號】    97,裁,4130
【裁判日期】    970821
【裁判案由】    聲請強制執行
【裁判全文】
最  高  行  政  法  院  裁  定
                                      97年度裁字第4130號
抗  告  人  甲○○
            乙○○
上列抗告人因與相對人臺北市政府勞工局間聲請強制執行事件，
對於中華民國96年9月26日臺北高等行政法院96年度執字第44號
裁定，提起抗告，本院裁定如下︰
    主  文
抗告駁回。
抗告訴訟費用由抗告人負擔。
    理  由
一、按抗告法院認抗告為不合法或無理由者，應為駁回抗告之裁
    定。次按「行政訴訟之裁判命債務人為一定之給付，經裁判
    確定後，債務人不為給付者，債權人得以之為執行名義，聲
    請高等行政法院強制執行。」行政訴訟法第305條第1項亦定
    有明文。
二、本件原裁定略以：查本件抗告人與相對人間有關勞工事務事
    件，抗告人於原審訴之聲明為：(一)訴願決定及原處分均撤銷
    。(二)相對人應作成給付抗告人第1、2審訴訟費用及訴訟期間
    生活費用之處分。嗣經原審法院民國96年8月16日以96年訴
    字第434號判決：(一)訴願決定及原處分關於否准補助第2審訴
    訟費用及訴訟期間生活費部分均撤銷。(二)相對人對抗告人申
    請台北市勞工權益基金補助第2審訴訟費用及訴訟期間生活
    費事件，應依原審法院法律見解另為處分。(三)抗告人其餘之
    訴駁回。可知原審法院上開判決係就抗告人聲請之第2審訴
    訟費用及訴訟期間生活費部分之補助，諭令相對人另為適法
    之處分，而非命相對人應為一定之給付，抗告人聲請本件強
    制執行，即不合法，因予駁回。
三、本院經核原裁定並無不合。抗告意旨略謂：抗告人並非法律
    專業人士，難免陳報舉證不足或疏漏，原裁定未予補正即予
    駁回，稍嫌速斷。按依行政院主計處公布之96年度最低生活
    費用標準，台中市最低生活費用約新台幣1萬元，抗告人每
    月實領所得新臺幣（下同）2萬元扣除與玉山銀行協商還款
    之金額2,731元後，僅約18,000元，再扣除自身及分攤扶養
    兩名年幼子女之基本生活開銷支出後為負數，無異為低收入
    戶，且抗告人債務現正於消費者債務清理程序中之債務協商
    程序，是抗告人實無資力支出訴訟費用。再按原裁定未斟酌
    當事人及共同生活親屬基本生活需要，以不吃不喝之2萬元
    據以判定有資力支出訴訟費用，顯違反民事訴訟法第107條
    第2項規定，爰請廢棄原裁定等語。惟查原裁定係以原審法
    院上開判決係就抗告人聲請之第2審訴訟費用及訴訟期間生
    活費部分之補助，諭令相對人另為適法之處分，而非命相對
    人應為一定之給付，抗告人聲請本件強制執行，為不合法，
    而予駁回，尚無涉及抗告人是否實無資力支出訴訟費用之認
    定。是抗告意旨難認有理由，應予駁回。
四、據上論結，本件抗告為無理由。依行政訴訟法第104條、民
    事訴訟法第95條、第78條、第85條第1項前段，裁定如主文
    。
中    華    民    國    97    年    8     月    21    日
                    最高行政法院第六庭
                        審判長法官  吳  明  鴻
                              法官  鄭  小  康
                              法官  林  茂  權
                              法官  侯  東  昇
                              法官  林  樹  埔
以  上  正  本  證  明  與  原  本  無  異
中    華    民    國    97    年    8     月    22    日
                              書記官  王  福  瀛


司法院資訊處製作；財團法人民間司法改革基金會備份。
